【裁判字號】    98,裁,2367
【裁判日期】    980930
【裁判案由】    徵收補償
【裁判全文】
最  高  行  政  法  院  裁  定
                                      98年度裁字第2367號
上  訴  人  振吉電化廠股份有限公司
代  表  人  甲○○
訴訟代理人  薛西全  律師
            邱國逢  律師
被 上訴 人  臺南縣政府
代  表  人  乙○○
上列當事人間徵收補償事件，上訴人對於中華民國98年6月3日高
雄高等行政法院97年度訴字第408號判決，提起上訴，本院裁定
如下：
    主  文
上訴駁回。
上訴審訴訟費用由上訴人負擔。
    理  由
一、按對於高等行政法院判決之上訴，非以其違背法令為理由，
    不得為之，行政訴訟法第242條定有明文。依同法第243條第
    1項規定，判決不適用法規或適用不當者，為違背法令；而
    判決有同條第2項所列各款情形之一者，為當然違背法令。
    是當事人對於高等行政法院判決上訴，如依行政訴訟法第
    243條第1項規定，以高等行政法院判決有不適用法規或適用
    不當為理由時，其上訴狀或理由書應有具體之指摘，並揭示
    該法規之條項或其內容；若係成文法以外之法則，應揭示該
    法則之旨趣；倘為司法院解釋或本院之判例，則應揭示該判
    解之字號或其內容。如以行政訴訟法第243條第2項所列各款
    情形為理由時，其上訴狀或理由書，應揭示合於該條項各款
    之事實。上訴狀或理由書如未依此項方式表明，或其所表明
    者與上開法條規定不合時，即難認為已對高等行政法院判決
    之違背法令有具體之指摘，其上訴自難認為合法。
二、緣上訴人所有坐落臺南縣仁德鄉○○段601-53地號等13筆土
    地，經被上訴人以民國95年9月26日府地用字第0950205978
    號公告徵收作為經濟部水利署辦理「二仁溪川下游段防災減
    災工程」（右岸大甲堤防至二橋護岸段，屬都市計畫部分，
    下稱系爭工程）用地，上訴人於公告期間內之95年10月5日
    及14日分別提出異議，主張補償地價依95年公告現值加4成
    後，仍明顯大幅低於鄰近使用分區○○○地段地價，經被上
    訴人以95年11月22日府地用字第0950234097號函復上訴人以
    ：185及185-1地價區段等公告現值評議，均依據平均地權條
    例及地價調查估計規則等相關規定辦理，地價之訂定，尚屬
    合理等語。嗣被上訴人將全案提交臺南縣地價及標準地價評
    議委員會（下稱臺南縣地價評議委員會）95年12月7日95年
    第2次會議議決通過：「．．．仁德鄉○○○○○段185地價
    區段（河川區）95年公告土地現值由原每平方公尺520元調
    升為每平方公尺540元。而二橋段185-1地價區段為92年新增
    工業區區（原為農業區，公告現值每平方公尺520元
    ），93年公告現值已由原3,000元調升為4,000元，故參酌上
    述168、185地價區段之調整理由，酌予調整95年公告土地現
    值由原每平方公尺4,000元調升為每平方公尺4,100元。」等
    語。被上訴人乃以95年12月28日府地用字第0950278694號函
    （下稱系爭函文，即本件之原處分）復上訴人略以：「．．
    ．說明：．．．2、旨揭異議案經95年12月7日本縣地價及標
    準地價評議委員會評議通過．．．；本府業依規定辦理差額
    地價補償作業中，另擇期通知臺端等人領取。」等語。上訴
    人不服，提起訴願，亦遭決定駁回，遂提起行政訴訟，經高
    雄高等行政法院97年度訴字第408號判決駁回，本件上訴人
    對於高等行政法院判決上訴，主張：原判決無視系爭土地從
    92年起從185地價區段，劃分成185-1地價區段，有無適用辦
    理更正公告地價、公告土地作業注意事項第3點規定等重要
    爭點而為辯論，被上訴人所提出臺南縣地價評議委員會91年
    度第4次會議相關資料，原審應予調查並於理由中說明，然
    原判決僅以與本案訴訟標的無關駁回有判決不備理由之違誤
    。上訴人於原審準備程序提供系爭土地於76年至95年間衛星
    空照圖，顯示系爭土地為有發生淹水改變地貌狀況，原判決
    卻採證被上訴人提供94年7月27日、9月11日、95年7月26日
    臺南縣新聞及其現場拍攝照片，作為認定系爭185-1地價區
    段自然條件依據，且未於理由中說明何以不採上訴人所提供
    前揭資料之理由，有判決不備理由之違背法令。又地價評議
    委員會未將系爭185-1地價區段○○○段168及二橋段185地
    價區段等三地價區段，一併認定90年期間公告現值曾調降幅
    約13%，原判決認定185-1地價區段是92年時方獨立劃分成一
    個新的地價區段，與185-1其公告現值於90年間調降之事實
    相矛盾，原判決有判決理由矛盾之違誤。上訴人於原審曾指
    摘地價評議委員會決議過程違反地價及標準地價名義委員會
    評議作業規範第6點後段規定，原判決對此不採亦未敘明理
    由，有判決不適用法規以及不備理由之違誤。被上訴人是否
    提供錯誤文書內容給予臺南縣地價評議委員，致使決議結論
    有重大違誤係重要爭點，原判決僅以被上訴人未為差別待遇
    為由，略而不談，有判決不備理由之違背法令等語，雖以該
    判決違背法令為由，惟核其上訴理由，係就原審取捨證據、
    認定事實之職權行使，指摘其為不當，並就原審已論斷者，
    泛言未論斷，或就原審所為論斷，泛言其論斷矛盾，而非具
    體表明合於不適用法規、適用法規不當、或行政訴訟法第
    243條第2項所列各款之情形，難認對該判決之如何違背法令
    已有具體之指摘。依首開規定及說明，應認其上訴為不合法
    。
三、據上論結，本件上訴為不合法。依行政訴訟法第249條第1項
    前段、第104條、民事訴訟法第95條、第78條，裁定如主文
    。
中    華    民    國    98    年    9     月    30    日
                    最高行政法院第四庭
                        審判長法官  劉  鑫  楨
                              法官  侯  東  昇
                              法官  劉  介  中
                              法官  曹  瑞  卿
                              法官  陳  鴻  斌
以  上  正  本  證  明  與  原  本  無  異
中    華    民    國    98    年    9     月    30    日
                              書記官  張  雅  琴


司法院資訊處製作；財團法人民間司法改革基金會備份。
